最高法院刑事裁定　　　　　　　一○○年度台抗字第一六四號
再 抗告 人　楊月霞
上列再抗告人因陳鴻儀違反貪污治罪條例，檢察官聲請沒入保證
金案件，不服台灣高等法院台中分院中華民國九十九年十二月二
十七日裁定（九十九年度抗字第一一四八號），提起再抗告，本
院裁定如下：
    主  文
再抗告駁回。
    理  由
按「具保之被告逃匿者，應命具保人繳納指定之保證金額，並沒
入之，不繳納者，強制執行，保證金已繳納者，沒入之。前項規
定，於檢察官依第九十三條第三項但書及第二百二十八條第四項
命具保者，準用之。」刑事訴訟法第一百十八條定有明文。本件
原裁定以受刑人陳鴻儀因違反貪污治罪條例等案件，經台灣台中
地方法院檢察署檢察官於偵查中認無羈押之必要，指定保證金新
台幣二十萬元，由再抗告人楊月霞於民國八十五年二月二十三日
（原裁定引用之第一審裁定誤載為八十五年八月二十三日）繳納
保證金具保在案。該案件經第一審法院判處罪刑，經上訴後，由
原審法院於九十八年六月三十日以九十七年度重上更(二)字第二九
號改判受刑人有期徒刑十二年，褫奪公權六年，並經本院駁回上
訴確定。嗣移送執行，因受刑人行方不明，經檢察官依法通知具
保人，並拘提受刑人未獲，而未能執行等情，有台灣台中地方法
院檢察署刑事被告現金保證書、刑事保證金收據、拘票及報告書
、台灣高等法院被告前案紀錄表、法務部戶役政連結作業系統、
送達證書在卷可稽，顯見再抗告人具保之受刑人業已逃匿。抗告
意旨略以受刑人一直居住在戶籍地，並無逃匿之情形，原裁定謂
檢察官合法傳喚、拘提受刑人未獲，致無法執行等情，顯與事實
不符，且受刑人亦具狀請求台灣台中地方法院檢察署指定報到期
日，惟該署並未指定執行報到日期，故遲未報到一事，不能歸責
於受刑人云云。然受刑人既經台灣台中地方法院檢察署通知應於
九十九年七月二日到署執行，受刑人未依通知日期到案，復經檢
察官飭警拘提未獲，自屬逃匿無訛，其戶籍地址縱未遷移或能取
得各項送達文書，亦無礙於其逃匿情事。又檢察官傳喚受刑人應
於上開日期到署執行，雖經受刑人於九十九年六月三十日具狀聲
請延緩執行，然並未獲准，受刑人又數次提出相同聲請，亦迭經
該署函復不予准許，均有台灣台中地方法院檢察署函文影本可按
，雖該署未再指定具體到案日期，然既已函復「應儘速至署執行
」，自係指公務機關辦公時間，受刑人均得自行到署接受執行言
，抗告意旨藉此諉稱受刑人未到案應無可歸責事由云云，自不足
憑採。因而維持第一審法院依檢察官之聲請，裁定沒入再抗告人
已繳納之保證金，駁回再抗告人在第二審之抗告，於法並無違誤
。再抗告意旨置原裁定明白論於不顧，仍執前已為原裁定指駁
之陳詞，指摘原裁定違法，難認為有理由，應予駁回。
據上論結，應依刑事訴訟法第四百十二條，裁定如主文。 
中    華    民    國  一○○  年    三    月    十    日
                      最高法院刑事第十一庭
                          審判長法官  賴  忠  星  
                                法官  呂  丹  玉  
                                法官  吳      燦  
                                法官  蔡  名  曜  
                                法官  葉  麗  霞  
本件正本證明與原本無異
                                      書  記  官  
中    華    民    國  一○○  年    三    月   十六   日
                                                     M